【裁判字號】    99,上訴,1130
【裁判日期】    990928
【裁判案由】    妨害風化
【裁判全文】
臺灣高等法院高雄分院刑事判決        99年度上訴字第1130號
上  訴  人
即  被  告  甲○  
上列上訴人因妨害風化案件，不服臺灣高雄地方法院99年度訴字
第450 號中華民國99年5 月25日第一審判決（起訴案號：臺灣高
雄地方法院檢察署99年度偵字第608 號），提起上訴，本院判決
如下：
    主  文
原判決撤銷。
甲○犯圖利容留性交罪，處有期徒刑肆月，如易科罰金，以新臺
幣壹仟元折算壹日。扣案之保險套拾壹個沒收。
    事  實
一、甲○於高雄市○○區○○路171 號經營家庭理髮，其基於意
    圖使女子與他人為性交而媒介、容留以營利之犯意，於民國
    98年12月22日13時30分許，媒介並容留向其分租房間之大陸
    籍女子丙○○在上址1 樓後方房間內，以新臺幣（下同）80
    0 元之代價，與男客乙○○從事俗稱「全套」，即以兩性生
    殖器接合方式為性交之性交易，並由甲○以租金為名向丙○
    ○收取不詳金額對價以為營利。嗣於同日14時許，為警持法
    院核發之搜索票至上址1 樓後方房間內實施搜索，當場查獲
    已開始進行性交易而相互撫摸性器，尚未及以性器接合之丙
    ○○與乙○○2 人，並扣得甲○所有預備供性交易所使用之
    保險套11個。
二、案經高雄市政府警察局小港分局報告臺灣高雄地方法院檢察
    署檢察官偵查起訴。
    理  由
壹、證據能力部分：
一、按被告以外之人於偵查中向檢察官所為陳述，除顯有不可信
    之情況者外，得為證據，刑事訴訟法第159 條之1 第2 項定
    有明文。查證人丙○○、乙○○、蔣志香等人於檢察官偵查
    時所為陳述，業經上開證人於供前具結，有證人結文附卷可
    稽，其於偵查中之陳述，客觀上並無顯不可信之情況，且上
    開3 位證人已經本院傳訊到庭行交互詰問，被告詰問權已獲
    保障，是上開證人於偵查中之證詞自有證據能力。另證人乙
    ○○於本院審理時雖主張於檢察官偵查中並未陳述：「當日
    係去找小姐性交易。當時丙○○帶我進房間後就先洗澡，洗
    澡後我有摸她上半身，她也有摸我身體及下體，後來警察就
    來敲門。我這是第二次去性交易，之前去過一次。性交易全
    套是800 元，我上次付800 元這次尚未付錢」等語。惟經本
    院當庭勘驗偵查中錄影光碟，勘驗結果為：證人乙○○於偵
    查中之證述與偵查筆錄記載相符，此有審判筆錄在卷可稽（
    見本院卷第44頁），是證人乙○○於本院供述顯與事實不符
    ，委無可採，自不影響其於偵查中之證據能力。
二、按被告以外之人於檢察事務官、司法警察官或司法警察調查
    中所為之陳述，與審判中不符時，其先前之陳述具有較可信
    之特別情況，且為證明犯罪事實存否所必要者，得為證據，
    刑事訴訟法第159 條之2 定有明文。所謂「前後陳述不符」
    之要件，應就前後階段之陳述進行整體判斷，以決定其間是
    否具有實質性差異，惟無須針對全部陳述作比較，陳述之一
    部分有不符，亦屬之。本院審酌證人乙○○於警詢及本院審
    理時對於查獲當時有無與丙○○性交易等情之陳述，有前後
    陳述不符之情，惟其於警詢時之陳述，係於98年12月22日為
    警查獲當日之首次證詞，證人當時甫經查獲，防備心較弱，
    且記憶自較深刻，可立即反應所知，又依當時之情狀，應較
    無考量利害後，而為誇張或保留陳述之可能，亦較無來自被
    告或他人之壓力，而出於虛偽不實之陳述，或事後串謀而故
    為迴護被告之機會，反觀證人乙○○於本院到庭作證時，則
    因被告同時在場，確有可能因此壓力而有迴護被告，或因己
    同涉本案而於利害衡量後有避重就輕之虞，依此可認證人乙
    ○○於警詢所為之陳述，客觀上應具有較可信之特別情況，
    又證人乙○○為本案性交易之關鍵證人，為證明本件犯罪事
    實存否所必要，揆諸上開說明，因認證人乙○○此部分之陳
    述應有證據能力，而得作為本案之證據。
三、按被告以外之人於審判外之陳述，雖不符刑事訴訟法第159
    條之1 至之4 之規定，然經當事人於審判程序同意作為證據
    ，法院審酌該言詞陳述或書面陳述作成時之情況，認為適當
    者，亦得為證據，刑事訴訟法第159 條之5 第1 項定有明文
    。本判決後開引用具有傳聞證據性質之證據資料，已經檢察
    官、被告於審理期日同意為證據使用（見本院卷第25頁），
    且上開陳述均係出於渠等任意性之陳述，本院認具備合法可
    信之適當性，是上開證人於警詢所為陳述，均有證據能力。
貳、實體部分：
一、訊據上訴人即被告甲○固坦承於上開時地其房客丙○○與乙
    ○○於上址為警查獲，惟矢口否認有容留性交易犯行，辯稱
    ：我係在上址經營理髮店，並將1 樓後方房間租予丙○○使
    用，乙○○進入屋內與丙○○做何事，我不知情，亦無媒介
    及容留其2 人為性交易云云。經查：
  (一)上揭事實，已據證人乙○○於警詢及偵查中證述：「當日係
    由被告安排我進入後方房間後再叫一位小姐，就是被警方查
    獲大陸女子丙○○進來幫我服務，他先叫我脫衣服，並幫我
    洗澡後，就叫我躺臥床上撫摸我生殖器，我也撫摸他的生殖
    器，做到一半，警方人員就進來了。我去過該店消費2 次，
    2 次都是做全套性服務800 元，第2 次尚未付錢即為警查獲
    」（見警卷第11-14 頁、偵卷第56頁）、證人蔣志香於偵查
    及本院證稱：「當日乙○○進入理髮店內與被告打完招呼後
    ，丙○○與乙○○就一起進入後方之房間」（見偵查卷第57
    頁、本院卷第45-46 頁）、證人即查獲警員姚芳宜於本院到
    庭證稱：「我係於小港分局行政組服務，本件係有民眾打電
    話檢舉及市長信箱也有人檢舉該址經營色情行業，始向法官
    聲請搜索票前往查緝」（見本院卷第46頁）等情明確，並有
    扣押物品目錄表、現場採證照片10幀、高雄市政府警察局小
    港分局受理民眾報案紀錄表、高雄市政府線上即時服務系統
    市長信箱案件處理聯單在卷可稽（見偵卷第29-39 頁、本院
    卷第55-57 頁），復有現場扣得之被告所有保險套11個足資
    佐證。
  (二)被告雖執上開情詞置辯，證人丙○○於警詢及本院亦附和其
    詞證稱：伊與乙○○二人只是在房間內聊天，未進行性交易
    云云（偵卷第8 頁），然乙○○係第二次前往上址與丙○○
    進行全套性交易（前一次未據起訴），雙方約定之代價為每
    次800 元，事發前乙○○為被告親自招呼引領，而與丙○○
    一同進入房間等情，已據證人乙○○及蔣志香證述如前，而
    現場查獲保險套11個及上開民眾報案紀錄表、市長信箱檢舉
    函均足印證乙○○所述前往查獲現場進行性交易為屬實情，
    再者，證人乙○○與蔣志香與被告均無嫌隙，自無干冒偽證
    罪責而故意誣陷被告之理，又被告既於上址前廳經營家庭理
    髮，對於不明男子在光天化日下穿堂入室，深入後廳房間竟
    全不知情，顯與事理有違；證人丙○○證稱：乙○○係前往
    借廁所，卻無端與之單獨坐在房間床上聊天云云，亦與常情
    不符，是被告確有媒介容留丙○○與乙○○為性交易，灼然
    甚明。被告及證人丙○○上開所辯，均屬飾卸及迴護之詞，
    委無足採。
  (三)綜上所述，被告確有媒介並容留男女為性交以營利之犯行，
    事證明確，其犯行洵堪認定，應依法論科。
二、按刑法第231 條第1 項所謂容留，係指供給性交或猥褻者之
    場所；至於媒介，係指在兩方間介紹為性交或猥褻之行為而
    言，兩者雖屬觸犯同一法條，其罪名究有區別，不容混淆；
    又意圖使男女與他人性交或猥褻之行為，而引誘、容留或媒
    介以營利者，其處罰之對象為引誘、容留或媒介之人，犯罪
    構成要件乃以行為人主觀上有營利及使男女與他人為性交或
    猥褻行為之犯意，客觀上有引誘、容留或媒介之行為為已足
    ，屬於形式犯。故行為人只要以營利為目的，有使男女與他
    人為性交或猥褻行為之意圖，而著手引誘、容留或媒介行為
    ，即構成犯罪；至該男女與他人是否有為性交或猥褻之行為
    ，則非所問，亦不以媒介行為人取得財物或利益，始足當之
    。是其犯罪係即時完成，無待任何具體有形之結果可資發生
    ，性質上與未遂犯並不相容，應無未遂犯可言，最高法院著
    有96年度臺上字第707 號、98年度臺上字第862 號判決可資
    參照。本件被告提供性交之場所並媒介丙○○與男客性交以
    營利，雖其媒介者著手性交易而尚未及以性器接合完成性交
    行為即為警查獲，核其所為仍係犯刑法第231 條第1 項之圖
    利容留性交罪。被告媒介復容留女子與男客為性交或猥褻行
    為，其媒介之低度行為為容留之高度行為所吸收，不另論罪
    。
三、原審據以論處被告罪刑，固非無見；惟查：現場扣案之未使
    用之保險套11個，為被告所有，已據被告於本院供述在卷（
    見本院卷第47頁），核與證人丙○○於偵查中證述保險套係
    老闆娘甲○所有等情相符，被告既有媒介及容留性交易之事
    實，上開保險套自為被告所有供犯罪預備之物，依刑法第38
    條第1 項第2 款規定得沒收之，原判決認定扣案保險套不能
    證明係被告所有，與事實不符，尚有未合。被告上訴意旨否
    認犯罪，指摘原判決不當，雖無理由；惟原判決既有上開可
    議之處，自應由本院將原判決撤銷改判。
四、爰審酌被告為31年9 月24日出生、未曾受國民義務教育，為
    以理髮為業之人，有警詢年籍資料附卷可參，本件犯罪時年
    齡為67歲，前無因犯罪經法院判刑確定之紀錄，有臺灣高等
    法院被告前案紀錄表在卷可按，素行尚可，並考量其為貪圖
    小利而犯罪營利之動機，以所營家庭理髮店內房間為容留並
    媒介男女為性交處所之手段與規模，對於社會善良風俗所生
    侵害之程度，復兼衡其品行、智識能力、犯罪動機、情狀、
    手段、侵害法益之程度及犯後態度等一切情狀，量處如主文
    所示之刑，又審酌其年齡、職業、收入、社會地位等節，諭
    知易科罰金之折算標準如主文所示，以資儆懲。扣案之保險
    套11個，為被告所有，且為其供犯罪預備之物，前已述明，
    爰依刑法第38條第1 項第2 款之規定併宣告沒收。
據上論結，應依刑事訴訟法第369 條第1 項前段、第364 條、第
299 條第1 項前段，刑法第231 條第1 項、第41條第1 項，刑法
施行法第1 條之1 ，判決如主文。
本案經檢察官王登榮到庭執行職務。
中    華    民    國    99    年    9     月    28    日
                  刑事第一庭    審判長法  官  周賢銳
                                      法  官  石家禎
                                      法  官  施柏宏
以上正本證明與原本無異。
如不服本判決應於收受本判決後10日內向本院提出上訴書狀，其
未敘述上訴理由者，並得於提起上訴後10日內向本院補提理由書
狀（均須按他造當事人之人數附繕本）「切勿逕送上級法院」。

中    華    民    國    99    年    9     月    28    日
                                      書記官  魏文常

附錄本判決論罪之法條：
中華民國刑法第231條
意圖使男女與他人為性交或猥褻之行為，而引誘、容留或媒介以
營利者，處5 年以下有期徒刑，得併科10萬元以下罰金。以詐術
犯之者，亦同。
公務員包庇他人犯前項之罪者，依前項之規定加重其刑至二分之
一。

司法院資訊處製作；財團法人民間司法改革基金會備份。
